# 流动性风险资金拆借关联方资金占用报告

提问人：zcy2401 时间：2023-02-21 20:32:04
请教老师几个问题：
1 、年报附注中的流动风险项目，须披露的金融负债是否包括：应付职工薪酬和长期应付职工薪酬？
2 、母子公司的大额资金拆借，金额特别大、期限一般较短（基本在一年内）、收支频繁、未计提利息，上年是作为筹资与投资活动反映在现金流量表中，且是按净额反映，请问今年是否应保持上年口径还是说应当按总额法列示？是否继续作为筹资活动与投资活动，还是要放到经营活动？
3 、关联方资金占用报告中，是否能将母公司开给子公司的票据（母公司列报在应付票据） 、信用证（母公司列报在应付票据） 以及母公司收到的外部单位票据背书给子公司（母公司列报在应收票据）算做子公司对母公司的资金占用？该类票据均无业务背景，纯粹是资金拆借。
4 、长期借款应计利息（未来一年内支付），是应当列报在“一年内到期的非流动负债”，还是其他流动负债？

回答人：chenyiwei
1 、理论上不包含，这两者不属于金融负债。
2 、如属于筹资/投资活动类别，则不适合于按净额法反映。
3 、因为“该类票据均无业务背景，纯粹是资金拆借”，故属于资金占用。
4 、一年内到期的非流动负债。因为也是长期借款摊余成本的一部分。